臺灣新竹地方法院民事裁定　九十年重訴字第二九號
　　原　　　告　甲○○即林童.
　　複　代理人　葉張基
　　被　　　告　乙○○
　　複　代理人　涂秋香
　　　　　　　　曾怡雅
右當事人間請求確認債權不存在事件，原告為訴之追加，本院裁定如左：
    主      文
原告追加之訴及其假執行之聲請均駁回。
訴訟費用由原告負擔。
    理      由
一、查民事訴訟法第二百五十五條第一項前段規定，訴狀送達後，原告不得將原訴變
    更或追加他訴。
二、本件據原告訴狀所載，係本於平均地權條例第五十五條之一準用同條例第六十三
    條第一項、第二項第一款之法律關係，提起確認被告向原告請求補償之債權不存
    在之訴，聲明求為確認被告對於原告請求就坐落新竹縣竹北市○○○段麻園小段
    七六地號土地中面積○．四二二五公頃，按區段徵收公告當期（民國八十七年七
    月一日發布）公告地現值（每平方公尺新台幣肆仟伍佰元）三分之一計算補償新
    台幣（下同）六百三十三萬七千五百元之債權不存在之判決；自九十年二月七日
    繫屬後至九十一年四月十日止之歷次言詞辯論期日，均係就此項聲明為辯論。嗣
    於九十一年六月十七日言詞辯論期日，原告依不當得利之法律關係追加給付之訴
    ，聲請求為判決被告應給付原告三十一萬六千五百元暨自九十一年三月二十二日
    起至清償日止按年利率百分之五計算之利息，聲明願供擔保請准宣告假執行。
三、查就原告追加之訴，被告已表明不同意，且原告前揭追加亦核無民事訴訟法第二
    百五十五條第一項第二款至第七款之情形；雖原告主張前揭追加部分無礙訴訟之
    終結等語。然查，原告之被繼承人林童文於八十九年四月二十九日，分別將九萬
    九千元及二十一萬七千五百元提存於本院提存所，其提存書就提存之原因及事實
    為：「提存人所有竹北市○○○段麻園小段、田、七六地號，乙○○承租耕地被
    李秀鳳（另份提存書記載為劉佳麟）侵占之土地面積為０˙００六六公頃（另份
    面積為０˙０一四五公頃），現依刑法、民法追訴中，今奉新竹縣府令，配合高
    鐵徵收作業，將該面積０˙００六六公頃（另份面積０˙０一四五公頃））法定
    三分之一補償金先行提存之」；另於「對待給付之標的及其他受取提存物所附之
    條件」欄，則均記載為﹕「本件侵占土地案件，俟刑事、民事判決確定後，依判
    決書為據，提存金由提存人取回或承租人領取」等語，業據本院調取本院八十九
    年度存字第五一０、五一一號提存事件卷查核屬實，並有各該提存書附可卷可稽
    。是以，依前揭提存之原因及事實觀之，縱認原訴判決之結果認被告無請求原告
    按公告徵收當期系爭耕地之公告土地現值三分之之補償的權利為理由，但該提存
    金應由何人領回顯須經調查，而本件原訴之辯論，已去成熟不遠，且關於原訴之
    資料，新訴亦無可利用，若准許其追加，徒使訴訟之終結延滯，據此，原告主張
    追加部分無礙訴訟終結，洵屬無據。從而，原告所為之追加，與法尚有未洽，應
    予裁定駁回。
三、依民事訴訟法第二百四十九條第一項第六款，第九十五條，第七十八條裁定如主
    文。
中　　　華　　　民　　　國　　九十一　　年　　　九　　　月　　 二十　　 日
                                  臺灣新竹地方法院民事第一庭
~B法　　　官　謝永昌
右為正本係照原本作成。
如對本裁定抗告須於裁定送達後十日內向本院提出抗告狀。
~B法院書記官　蕭宛琴
中　　　華　　　民　　　國　　九十一　　年　　　九　　　月　　 二十　　 日
